臺灣桃園地方法院刑事判決　　　　　　　　　　　　九十一年度交簡上字第六二號
　　上　訴　人　乙○○
右列上訴人因公共危險等案件，不服本院桃園簡易庭九十一年度桃交簡第一七二號中
華民國九十一年一月二十四日第一審判決（聲請簡易判決處刑案號：九十年度偵字第
二五六四號），提起上訴，本院管轄之第二審合議庭判決如左：
    主  文
上訴駁回。
    事  實
一、乙○○明知汽車駕駛人服用酒類後不能安全駕駛動力交通工具者，不得駕車，竟
    於民國九十年十一月二十日凌晨零時三十分許，在桃園縣桃園市○○○街與友人
    共同飲酒後，血液中所含酒精成分影響中樞神經系統運作，對外界反應能力降低
    ，已達不能安全駕駛動力交通工具之狀態，仍駕駛車牌號碼ＢＮ─二○二八號自
    用小客車返家，於行經桃園縣桃園市○○街九八巷一號前欲停車時，因與員警所
    駕駛之巡邏車發生會車糾紛，遂下車理論而為警察覺其渾身酒味，乃對其施以酒
    精濃度測試，經測得乙○○吐氣中所含酒精成分高達每公升一‧一八毫克而查獲
    上情。
二、案經桃園縣警察局桃園分局報告臺灣桃園地方法院檢察署檢察官聲請簡易判決處
    刑。
    理  由
一、訊據被告乙○○固坦認當日確有飲酒之情不諱，惟矢口否認涉有公共危險犯行，
    辯稱：伊當天在家中飲酒後，與賣酒之鄰居發生爭吵，經鄰居報警處理，伊因酒
    後與員警溝通不良，不欲配合而逕自進入伊停放在住家旁之自小客車內休息，引
    起員警之不悅，因此被押回派出所施以酒測，伊當天並未開車云云。經查：右揭
    事實，業據被告於警訊中供認：伊是在九十年十一月二十日零時二十分，在國強
    一街的一間小木屋，跟蕭文福一起喝完酒後要回家，在伊家前面停車時被警方查
    獲等語明確，核與證人即查獲員警甲○○於本院審理中結稱：當天伊執行巡邏勤
    務，查獲地點附近有個巡邏箱，伊等會簽後警車由逸林街往國強一街方向行駛，
    適被告駕駛小客車由對向駛至無法會車通過，被告即閃大燈接著就下車欲打人，
    態度甚為兇惡，伊等即與被告發生拉扯，發現他身上酒氣很重，才對他施以酒測
    ，伊確定被告是從車上下來等情相符，此外復有刑法第一百八十五條之三案件觀
    察紀錄表、舉發違反道路交通管理事件通知單、酒精測試單各一紙在卷可稽。被
    告嗣雖翻異警訊前供並以前揭情詞置辯，然查該名員警與被告素不相識，並無仇
    怨，實無為此等小事甘冒偽證重罪捏詞誣攀被告之動機與必要，且查該員就因何
    緣故行經查獲地點與被告發生會車糾紛時發現被告酒後駕車之查獲過程敘述詳盡
    ，所述警車由逸林街往國強一街方向行駛時與對向由被告所駕駛之自小客車會車
    一節，與被告於警訊供稱伊於國強一街飲酒後駕車返回逸林街住處之情亦相吻合
    ，誠非出於虛構，被告空言辯稱當日未駕車云云，核屬飾卸之詞，委無足取。次
    按酒精對中樞神經系統具有麻醉作用，對人體之影響固因個人體質而異，然多與
    血液中之酒精濃度成正比，依照交通部運輸研究所八十九年八月對駕駛人行為之
    研究（酒醉駕車對駕駛行為之分析研究）指出：吐氣每公升酒精含量零點二五mg
    等於血液中酒精濃度（Blood Alｃohol Concentration簡稱ＢＡＣ）百分之零點
    零五（亦即每１００ml血液中含５０mg酒精），而（１）ＢＡＣ到達百分之０．
    ０３至百分之０．０５時，對駕駛能力之影響為：多數駕駛人心境逐漸變幻不定
    、視覺與反應靈敏性減弱、對速度及距離的判斷力差；對行為之影響為：觀察力
    逐漸欠缺、心情漸趨輕鬆、自信心增加、多話、精神狀態處於陶醉感；（２）Ｂ
    ＡＣ到達百分之０．０５至百分之０．０８時，對駕駛能力之影響為：反應遲純
    、駕駛能力受損、遲而不決或決而不行，對心理行為之影響為：情緒鬆弛、感情
    與行為趨向誇張、肌肉不協調、精神處於興奮狀態；（３）ＢＡＣ到達百分之０
    ．０８至百分之０．１５時，對駕駛能力之影響為：判斷力嚴重受到影響、官能
    與精神協調受損、駕駛之體能困難增加。對心理行為之影響為：產生情緒異常現
    象、步伐不平穩、言語不清、反應惡劣、記憶及判斷力受損、精神處於錯亂狀態
    ；（４）超過百分之０．５，對駕駛人能力之影響為：無法開車，對心理行為之
    影響為：爛醉如泥、失去知覺可能致死、精神處於昏睡狀態，飲酒後吐氣０‧五
    五Mg/L相當於ＢＡＣ百分之０．１１，參酌上開說明，其判斷力、精神協調及駕
    駛體能、精神狀態等綜合判斷，已明顯達於不能安全駕駛程度。是本件被告酒後
    駕車為警查獲後測得其吐氣中所含酒精濃度高達每公升一‧一八毫克，顯超過０
    ‧五五毫克甚多，而被告於為警查獲時亦有語無倫次、意識模糊及多話之異常情
    形，有前揭觀察紀錄表可參，顯見被告於服用酒類後，精神狀況不佳，已達不能
    安全駕駛動力交通工具之程度甚明。從而本件事證明確，被告犯行堪以認定，應
    依法論科。
二、核被告乙○○所為，係犯刑法一百八十五條之三之公共危險罪。原審援引刑法第
    一百八十五條之三、第四十二條第二項、罰金罰鍰提高標準條例第二條，量處罰
    金一萬五千元，並諭知易服勞役之折算標準，認事用法並無不當，量刑亦稱妥適
    。被告提起上訴否認犯罪，非有理由，應予駁回。
據上論斷，應依刑事訴訟法第四百五十五條之一第一項、第三項、第三百六十八條，
判決如主文。
本案經檢察官邱曉華到庭執行職務。
中      華      民      國     九十一     年     六     月    二十八    日
                                  臺灣桃園地方法院刑事第五庭
                                      審判長法  官  江振義
                                            法  官  林孟宜
                                            法  官  鍾淑慧
右正本證明與原本無異。
本判決不得上訴。
                                            書記官  蕭琪男
中      華      民      國     九十一    年     七     月       三     日
